Inventaris van het archief van de Commissie van Overleg voor de Wegen en voorgangers, 1915-1940
Nationaal Archief, Den Haag
Commissie van Overleg voor de Wegen
Cie. Overleg Wegen
1915-1940
W23184
8.60 meter; 82 inventarisnummers.
Normale geschreven, getypte en gedrukte documenten, geen bijzondere handschriften.
Nationaal Archief, Den Haag
Rijkswegencommissie (1915-1928)
Rijkscommissie voor de Wegen (1928-1932)
Rijkscommissie van Overleg voor de Wegenverbetering (1928-1932)
Commissie van Overleg voor de Wegen (1932-1940)
De archieven van de vier wegencommissies, werkzaam in de periode 1915-1940, bevatten voornamelijk dossiers inzake de aanleg en verbetering van rijkswegen. Daarnaast zijn er stukken betreffende onder meer instelling en samenstelling van de verschillende commissies, rijkswegenplannen, proefnemingen met en gebruik van materialen, wegprofielen, bewegwijzering, voet- en rijwielpaden, bruggen en spoor- en tramverbindingen.
Archiefvorming
Geschiedenis van de archiefvormer
Vier wegencommissies
In deze plaatsingslijst zijn de archieven beschreven van vier wegencommissies die in de periode 1915-1940 hebben gefunctioneerd.
Zie doosnr. 58: installatierede minister van Waterstaat
Rijkswegencommissie en Rijkscommissie voor de Wegen
De Rijkswegencommissie werd ingesteld door de minister van Waterstaat bij ministeriële beschikking van 17 juli 1915 nr. 301 Afd. Waterstaat. Het was een ambtelijke commissie die tot taak had de minister van Waterstaat van advies te dienen in zaken betreffende de verbetering van rijkswegen. Per 15 november 1928 werd de Rijkswegencommissie opgeheven en vervangen door de Rijkscommissie voor de Wegen. (Beschikking van de minister van Waterstaat van 1 november 1928 1a. I.I. afd. Waterstaat T). Deze reorganisatie had tot doel de behandeling van zaken betreffende de wegenverbetering binnen het departement meer te centraliseren. Deze ambtelijke commissie had tot taak de minister ongevraagd en gevraagd advies uit te brengen over "alle aangelegenheden het wegengebied betreffende".
Rijkscommissie van Overleg voor de Wegenverbetering
In 1928 werd naast deze ambtelijke commissie een niet-ambtelijke overlegcommissie ingesteld die eveneens tot taak had de minister van Waterstaat van advies te dienen in zaken betreffende de wegenverbetering. Deze Rijkscommissie van Overleg voor de Wegenverbetering werd ingesteld door de minister van Waterstaat bij ministeriële beschikking van 19 november 1928, la. I.I. afd. Waterstaat T. Hierin was een groot aantal particuliere instellingen en deskundigen vertegenwoordigd. De instelling van deze commissie was onder druk van de Tweede Kamer tot stand gekomen om tegemoet te komen aan de wens van belanghebbenden bij de wegenverbetering om inspraak te hebben in het overheidsbeleid op dit gebied. Zaken die gelijktijdig in deze commissie en in de Rijkscommissie voor de Wegen aanhangig waren, konden in gemeenschappelijke vergaderingen van beide commissies besproken worden.
Commissie van Overleg voor de Wegen
Het naast elkaar bestaan van een ambtelijke en niet-ambtelijke commissie op het terrein van de wegenverbetering was niet als definitieve regeling bedoeld. Uiteindelijk werd een oplossing gevonden door het in elkaar op laten gaan van beide commissies in een nieuwe commissie die zich in hoofdlijnen met het wegenvraagstuk zou bezig houden en waarin een zo optimaal mogelijke samenwerking tussen ambtelijke en niet-ambtelijke instanties gerealiseerd zou kunnen worden. De nieuwe commissie zou uitdrukkelijk een adviserend karakter hebben. De minister van Waterstaat bleef verantwoordelijk voor de wegenverbetering.
Bij ministeriële beschikkingen van 28 januari 1932, La. Q, Directie van de Waterstaat en van 28 april 1932, La. Xi, Directie van de Waterstaat werden zowel de Rijkscommissie voor de Wegen als de Rijkscommissie van Overleg voor de Wegenverbetering met ingang van 6 mei 1932 ontbonden. De twee commissies gingen op in de nieuw ingestelde Commissie van Overleg voor de Wegen die met ingang van dezelfde datum haar werkzaamheden aanving.
Geschiedenis van het archiefbeheer
De verwerving van het archief
De rechtstitel is (nog) onbekend
Inhoud en structuur van het archief
2.16
Selectie en vernietiging
De archieven van de Rijkswegencommissie en van de Rijkscommissie voor de Wegen vormen één geheel. De totale omvang van de archieven bedraagt 8.8 m'. Er heeft nog geen selectie plaatsgevonden van stukken die voor vernietiging in aanmerking komen.
Aanwijzingen voor de gebruiker
Openbaarheidsbeperkingen
Volledig openbaar.
Materiële beperkingen
Aanvraaginstructie
Openbare archiefstukken kunnen online worden aangevraagd en gereserveerd. U kunt dit ook via de terminals in de studiezaal van het Nationaal Archief doen. Om te kunnen reserveren dient u de volgende stappen te volgen:
U maakt een profiel aan op www.gahetna.nl, en logt vervolgens in
Via de archiefinventaris (alleen de beschrijvingen met rode nummers) selecteert u het gewenste archiefstuk door op de knop 'Reserveren' te klikken
In het volgende scherm geeft u aan op welke dag u het archiefstuk wilt inzien
Indien u zich bevindt in de studiezaal en een tafelnummer heeft ontvangen kunt u dit nummer vermelden. Als u geen tafelnummer heeft kunt u tafelnummer 777 laten staan
Vervolgens bevestigt u uw reservering door deze te versturen.
Verwant materiaal
Beschikbaarheid van kopieën
Beschrijving van de series en archiefbestanddelen
- ARCHIEF VAN DE RIJKSWEGENCOMMISSIE 1915 - 1928 EN RIJKSCOMMISSIE VOOR DE WEGEN 1929 - 1932, I.
  - Genummerde dossiers, nrs. 1 - 371., 1-41
    - 1 - 25., 1
      - Instelling en ontbinding der Rijkswegen commissie., 1
      - Wijze van vervulling der taak v/d commissie., 2
        Zie voorts dossiernummer 4.
      - Oproeping voor de 1e vergadering., 3
      - Voorstel over wijze van vervulling der taak v/d commissie en aanvraag crediet., 4
        Behandeld op vergadering nr. 1.
        Zie voorts dossiernummer 2.
      - Stofbestrijding., 5
        Behandeld op vergadering nr. 3,4,7,12.
        Zie voorts dossiernummer 41.
      - Walsen van klinkerbestratingen; toepassing keper- en diagonaalverband., 6
        Behandeld op vergadering nr. 2,12,13,15.
        Zie voorts dossiernummer 51, 201.
      - Omlegging Rijksweg Tilburg-'s-Hertogenbosch in verband met aanleg Wilhelminakanaal,., 7
        Behandeld op vergadering nr. 2,5.
        Zie voorts dossiernummer 40,86.
      - Verbetering Rijksweg Utrecht-de Grebbe onder Rhenen., 8
        Behandeld op vergadering nr. 2,3,5.
        Zie voorts dossiernummer 184,189,236.
      - Proeven met geasphalteerde kalkzandsteen., 9
        Behandeld op vergadering nr. 2.
        Zie voorts dossiernummer 51.
      - Rijksweg Arnhem-Dieren-Zutphen; verbreeding in de kom van Velp., 10
        Zie voorts dossiernummer 92,162,274.
      - Fonds ten behoeve van de verbetering van de Rijkswegen., 11
      - Aanduiding werken, onderworpen aan oordeel Commissie., 12
        Behandeld op vergadering nr. 34,35.
      - Reis- en verblijfkosten., 13
        Zie voorts dossiernummer 16,28,104.
      - Tramaanleg op Rijksweg Hengelo-Enschede., 14
        Behandeld op vergadering nr. 3,11,14.
        Zie voorts dossiernummer 278.
      - Verbetering Rijksweg Amsterdam-Abcoude bij Duivendrechtsche brug., 15
        Behandeld op vergadering nr. 3,4,9.
        Zie voorts dossiernummer 117,247.
      - Reisdeclaratie van een lid., 16
        Zie voorts dossiernummer 13,28,104.
      - Rijksweg 's-Hertogenbosch-Hedel., 17
        Behandeld op vergadering nr. 3.
      - Verbetering Rijksweg Maastricht-Roermond onder Meerssen., 18
        Behandeld op vergadering nr. 3,6,9.
        Zie voorts dossiernummer 60,83,87,125,127, 229.
      - Verbindingsweg Noordbrabant-Zeeland langs Ooster-Scheldedam., 19
        Zie voorts dossiernummer 78,98.
      - Rijksweg Hoevelaken-Katerveer;uitbrei ding emplacement Elburg., 20
        Zie voorts dossiernummer 295.
      - Rijksweg Middelburg-Goes-Kapelle., 21
        Behandeld op vergadering nr. 4,5,9,12,17,113,116,124.
        Zie voorts dossiernummer 22,78.
      - Verbetering Rijksweg op walcheren en Zuid-Beveland., 22
        Behandeld op vergadering nr. 4.
        Zie voorts dossiernummer 21.
      - Proefneming met verschillende verhardingen., 23
      - Toezending boekwerk van H Gamann., 24
        Behandeld op vergadering nr. 5.
      - Aanleg spoorweg Eindhoven-Best-Oirschot op Rijksweg 's-Hertogenbosch-Eindhoven., 25
        Zie voorts dossiernummer 34,114.
    - 26 - 40., 2
      - Verbetering Rijksweg Haagsche Schouw-Haarlem., 26
        Behandeld op vergadering nr. 5,9,10,13,15,17,32,34,54,57,58,64,79,81,83,91,93,95,114,120.
        Zie voorts dossiernummer 32,54,157,215.
      - Inzending voorschot-declaratie., 27
      - Inzending reisdeclaraties., 28
        Zie voorts dossiernummer 13,16,104.
      - Kruising van spoorwegverbindingen bij Amsterdam met Rijkswegen., 29
        Behandeld op vergadering nr. 5,10,16.
        Zie voorts dossiernummer 35,69,117.
      - Inzending vorderingen over 1915., 30
        Zie voorts dossiernummer 129.
      - Weg langs kanaal Wessem-Nederweert., 31
      - Rijwielpad langs Rijksweg 's-Gravenhage-Noord-Hollandsche grens., 32
        Behandeld op vergadering nr. 6,76.
        Zie voorts dossiernummer 26,37,54,157,215.
      - Verbod gebruik rijwielpaden met motorrijwielen., 33
        Zie voorts dossiernummer 158.
      - Vaste brug over Wilhelminakanaal in Rijksweg 's-Hertogenbosch-Eindhoven., 34
        Behandeld op vergadering nr. 6.
        Zie voorts dossiernummer 25,114.1-3 Oproeping voor de 1e vergadering.
      - Rijksweg Amsterdam-Haarlem., 35
        Behandeld op vergadering nr. 6,65,74.
        Zie voorts dossiernummer 29,36,177.
      - Verbetering Rijksweg Amsterdam-Haarlem bij Halfweg., 36
        Behandeld op vergadering nr. 6.10.
        Zie voorts dossiernummer 35,177.
      - Rijksweg den Haag-Haagsche Schouw., 37
        Behandeld op vergadering nr. 6,8,13,65,71,78,85,88,93,106,112,121,122,???.
        Zie voorts dossiernummer 32,65,73,217.
      - Overneming weg 's-Hertogenbosch-Best., 38
        Behandeld op vergadering nr. 6,9.
        Zie voorts dossiernummer 114.
      - Vernieuwen Boschkamps- en Pijlebruggen in Rijksweg Assen-Meppel., 39
        Zie voorts dossiernummer 139,140,200.
      - Aanleg spoorweg Tilburg-Oisterwijk-Vught op Rijksweg Tilburg-'s-Hertogenbosch., 40
        Behandeld op vergadering nr. 7.
        Zie voorts dossiernummer 7,86.
    - 41 - 48 I., 3
      - Stofbestrijding op Rijksweg Tilburg-Driesprong onder Tilburg., 41
        Behandeld op vergadering nr. 7.10.
        Zie voorts dossiernummer 5.
      - Overbrugging Bergsche Maas te Keizersvoer., 42
        Behandeld op vergadering nr. 7,117,119,120,121,123.
        Zie voorts dossiernummer 253.
      - Overbrugging Geldersche IJssel bij Katerveer., 43
        Behandeld op vergadering nr. 7,101.
      - Aanleg spoor (tram) weg Utrecht-Vreeswijk op weg Utrecht-Vreeswijk., 44
        Behandeld op vergadering nr. 8.
        Zie voorts dossiernummer 309.
      - Weg Nijmegen-Duitsche grens., 45
        Behandeld op vergadering nr. 8,38.
      - Teren Rijkswegen in Limburg., 46
        Zie voorts dossiernummer 294.
      - Proefvakken met gefundeerde klinkerbestrating en met kleinplaveisel., 47
        Behandeld op vergadering nr. 8,9,77.
      - Aanleg nieuwe Rijkswegen in Zuidholland en Utrecht; 's-Gravenhage-Rotterdam; s-Gravenhage-Gouda-Harmelen Rotterdam., 48.I
        Behandeld op vergadering nr. 9,14,27,28,30,31,33,35,36,41,42,43,44,45,48,55,61,62,66,68,71,75,83, 85,88,91,94,118,119,120, 123,127.
        Zie voorts dossiernummer 72,123 en 213, 227,303.
    - 48 II - 55., 4
      - Aanleg nieuwe Rijkswegen in Zuidholland en Utrecht; 's-Gravenhage-Rotterdam; s-Gravenhage-Gouda-Harmelen Rotterdam., 48.II
      - Proef met wegverharding "Route Rhouben"., 49
        Behandeld op vergadering nr. 9.
        Zie voorts dossiernummer 23,51.
      - Rijksweg Rotterdam-Zwijndrecht., 50
        Behandeld op vergadering nr. 10,127.
        Zie voorts dossiernummer 316.
      - Proeven met verschillende verhardingen., 51
        Behandeld op vergadering nr. 10,12,28,53,57,58,59.
        Zie voorts dossiernummer 6,9,23,47,49,89,100,113, 124,150,156,173,194,201.
      - Rijksweg Breda-Belgische grens., 52
        Behandeld op vergadering nr. 10.
        Zie voorts dossiernummer 94.
      - Rijksweg Zwolle-Deventer., 53
        Behandeld op vergadering nr. 11,101.
      - Brug Haagsche Schouw., 54
        Behandeld op vergadering nr. 11,46,51.
        Zie voorts dossiernummer 26,37,157.
      - Kruising Rijkswegen te Deventer door gemeentesporen., 55
        Behandeld op vergadering nr. 11.
        Zie voorts dossiernummer 56,187.
    - 56 - 72., 5
      - Aanleg tramweg op Rijksweg Zutphen-Deventer., 56
        Behandeld op vergadering nr. 17,47,49,50,59.
        Zie voorts dossiernummer 55,187.
      - Rijksweg Dordrecht-Willemsdorp., 57
        Behandeld op vergadering nr. 12,78.
        Zie voorts dossiernummer 326.
      - Overdracht en overneming van wegen., 58
        Behandeld op vergadering nr. 12,111,112.
      - Rijksweg Maastricht-Vaals., 59
        Behandeld op vergadering nr. 12.
        Zie voorts dossiernummer 122.
      - Verbreeding Rijksweg Maastricht-Roermond tusschen Beek en Sittard., 60
        Behandeld op vergadering nr. 13,17,39.
        Zie voorts dossiernummer 18,83,87,125,127,229.
      - Stoomtramweg Venlo-Maasbree-Helden op Rijksweg Weert-Eindhoven., 61
        Behandeld op vergadering nr. 13.
        Zie voorts dossiernummer 266.
      - Ongeval op rijwielpad langs den Rijksweg onder Best., 62
        Zie voorts dossiernummer 159.
      - Aanleg tweede rijwielpad op de Rijkswegen in Friesland en Groningen., 63
        Zie voorts dossiernummer 145.
      - Nieuwe weg 's-Gravenhage Hoek van Holland., 64
        Behandeld op vergadering nr. 13,90,93,105,115.
        Zie voorts dossiernummer 73,270.
      - Weg benoorden het Haagsche Bosch., 65
        Zie voorts dossiernummer 37,73,217.
      - Kenteekens langs de Rijkswegen., 66
        Behandeld op vergadering nr. 15,20,21,22,26,28.
      - Verbetering Rijksweg Amsterdam-Laren., 67
        Behandeld op vergadering nr. 15.
        Zie voorts dossiernummer 69,89,112,148,153,181,222.
      - Spoorwegverbinding Utrecht-Amersfoort via Bunnik-Driebergen Kruising met Rijkswegen., 68
        Behandeld op vergadering nr. 14.
        Zie voorts dossiernummer 203,205,216.
      - Rijksweg Amsterdam-Laren., 69
        Behandeld op vergadering nr. 15,36,37,38,55,57,58,60,61,62,74,117.
        Zie voorts dossiernummer 29,67,89,112,148,153,181,222.
      - Rijksweg Abcoude-Utrecht., 70
        Behandeld op vergadering nr. 14,101,106,124.
        Zie voorts dossiernummer 247.
      - Personeel Commissie., 71
        Behandeld op vergadering nr. 46.
      - Electrische tramweg 's-Gravenhage-Delft op Rijksweg 's-Gravenhage-Hoornbrug Weg Hoornbrug-Delft., 72
        Behandeld op vergadering nr. 15,19,34,46,64.
        Zie voorts dossiernummer 48,73,123.
    - 73 - 85., 6
      - Electrische spoorwegen van 's-Gravenhage naar omliggende gemeenten Gebruik van Rijkswegen., 73
        Zie voorts dossiernummer 37,72,270.
      - Rijksweg Zwolle-Meppel., 74
        Behandeld op vergadering nr. 16,97,102,125,126.
        Zie voorts dossiernummer 200.
      - Rijksweg Nijmegen-Grave., 75
        Behandeld op vergadering nr. 16,115,128.
        Zie voorts dossiernummer 79.
      - Aanleg tramweg langs Rijksweg Groningen-de Punt., 76
        Behandeld op vergadering nr. 24.
        Zie voorts dossiernummer 96.
      - Telefoonkabel-kanalisatie in Rijkswegen., 77
        Behandeld op vergadering nr. 17,18.
        Zie voorts dossiernummer 214.
      - Weg Kapelle-Schorebrug-Woensdrecht., 78
        Behandeld op vergadering nr. 17,49,53,54,74,112,122,124,125.
        Zie voorts dossiernummer 19,21,98.
      - Rijksweg 's-Hertogenbosch-Grave., 79
        Behandeld op vergadering nr. 17,43,67.
        Zie voorts dossiernummer 75.
      - Rijksweg in de kom van Amerongen., 80
        Behandeld op vergadering nr. 18,20,48.
        Zie voorts dossiernummer 184,220.
      - Toekenning vacatiegeld., 81
      - Gebruik Rijksweg Leeuwarden-Groningsche grens voor spoorweg Leeuwarden-Suameer., 82
        Behandeld op vergadering nr. 18.
        Zie voorts dossiernummer 132,170.
      - Verbetering Rijksweg Maastricht-Roermond langs Wijkerveld bij Maastricht., 83
        Zie voorts dossiernummer 18,60,87,125,127,229.
      - Hoogovenslakken., 84
      - Rijksweg Zutphen-Winterswijk-grens., 85
        Behandeld op vergadering nr. 19.
    - 86 - 101., 7
      - Rijksweg Tilburg-'s-Hertogenbosch., 86
        Behandeld op vergadering nr. 19,22.
        Zie voorts dossiernummer 7,40.
      - Kruising Rijksweg Maastricht-Roermond met Staatsspoorweg benoorden rangeeremplacement Susteren., 87
        Zie voorts dossiernummer 18,60,83,125,127,229.
      - Vernieuwen bovenbouw Visvlieterbrug in Rijksweg Groningen-Friesche grens., 88
        Behandeld op vergadering nr. 20.
        Zie voorts dossiernummer 174,202,208,252.
      - Proef met betonverharding op Rijksweg Amsterdam-Laren., 89
        Behandeld op vergadering nr. 20,40.
        Zie voorts dossiernummer 51,100 en 69.
      - Stremming veerdiensten., 90
        Behandeld op vergadering nr. 21.
      - Hoefbeslag van paarden., 91
      - Rijkswege Arnhem-Dieren-Zutphen; Spoorweg-onderdoorgang te de Steeg., 92
        Behandeld op vergadering nr. 21,31,55.
        Zie voorts dossiernummer 10,162,274.
      - Omlegging Rijksweg te Heer., 93
      - Overdracht gedeelten Rijkswegen Breda-Belgische grens en Princenhage-Tholen aan gemeente Princenhage., 94
        Behandeld op vergadering nr. 22.
        Zie voorts dossiernummer 52 en 141.
      - Autowegen., 95
        Zie voorts dossiernummer 325.
      - Rijksweg Groningen-de Punt., 96
        Behandeld op vergadering nr. 22,23,24,122.
        Zie voorts dossiernummer 76.
      - Traverse te Almelo., 97
        Zie voorts dossiernummer 238,278.
      - Weg Zeeland-Noordbrabant in Noordbrabant., 98
        Behandeld op vergadering nr. 24,28,30.
        Zie voorts dossiernummer 19,78. 329
      - Vereenvoudigde procedure bij onteigening voor wegen., 99
        Behandeld op vergadering nr. 26,28.
        Zie voorts dossiernummer 193.
      - Proefvak, verhard met gewapend beton., 100
        Behandeld op vergadering nr. 26,28,40.
        Zie voorts dossiernummer 51,89.
      - Rijksweg Hoevelaken-Apeldoorn-Deventer., 101
        Behandeld op vergadering nr. 25,26,94,118,125,126,127.
    - 102 - 110., 8
      - Rijksweg Tilburg-Goirle-grens., 102
        Behandeld op vergadering nr. 26,29,30,65.
      - Verbetering Rijksweg Utrecht-de Grebbe te de Bilt, nabij Bun schoten., 103
        Behandeld op vergadering nr. 30.
        Zie voorts dossiernummer 111,166,205.
      - Inzending declaraties reis- en verblijfkosten en vacaties., 104
        Zie voorts dossiernummer 13,16,28.
      - Viaduct in Rijksweg Venlo-Nijmegen; spoorwegkruising Mook., 105
        Behandeld op vergadering nr. 32,38.
        Zie voorts dossiernummer 175.
      - Hellingen opritten vaste bruggen in Rijkswegen over Twenthe-kanalen., 106
        Behandeld op vergadering nr. 32.
        Zie voorts dossiernummer 261, en 161.
      - Vernieuwing Bavoortsche brug in Rijksweg Amersfoort-Renswoude., 107
        Behandeld op vergadering nr. 33.
        Zie voorts dossiernummer 119, 160,165,218.
      - Studiereizen., 108
        Behandeld op vergadering nr. 34,35,36,38,39,40,41,42,46,47,52,53,56,97.
        Zie voorts dossiernummer 224.
      - Tijdelijke brug in Rijksweg Groningen-Delfzijl te bouwen door gemeente Groningen., 109
        Behandeld op vergadering nr. 36.
        Zie voorts dossiernummer 138,182,185,243,252.
      - Boekwerken Ned Wegencongres., 110
        Zie voorts dossiernummer 172.
    - 111 - 122., 9
      - Spoorverdubbeling op Rijksweg tusschen de Bilt en Zeist., 111
        Behandeld op vergadering nr. 37,38,53,54,56,59,60.
        Zie voorts dossiernummer 103,166,205.
      - Verbetering Rijksweg Amsterdam-Laren bij de Vinkebrug., 112
        Behandeld op vergadering nr. 38,59,66,75.
        Zie voorts dossiernummer 67,69,89,148,153,181,222.
      - Toepassing van asphaltblokken., 113
        Behandeld op vergadering nr. 38,40,45.
      - Rijksweg 's-Hertogenbosch-Eindhoven., 114
        Behandeld op vergadering nr. 39,63,66,120.
        Zie voorts dossiernummer 25,34,38,155.
      - Vervanging klinkerbestrating door keibestrating op Rijksweg Sleeuwijksche veer-Breda., 115
        Behandeld op vergadering nr. 39.
        Zie voorts dossiernummer 155,317.
      - Adres van N V "Bitumenweg" te Zutphen inhoudende verzoek hare constructies toe te passen., 116
        Behandeld op vergadering nr. 41,44.
      - Rijksweg Amsterdam-Abcoude., 117
        Behandeld op vergadering nr. 41,53,56,57,71.
        Zie voorts dossiernummer 15,29,247.
      - Rijksweg Arnhem-Nijmegen., 118
        Behandeld op vergadering nr. 42.
        Zie voorts dossiernummer 134.
      - Verbetering Rijksweg Amersfoort-Renswoude bij voormalig tolhuis te Leusbroek., 119
        Zie voorts dossiernummer 107,160,165,218.
      - Brug over Oelerbeek in Rijksweg Goor-Hengelo., 120
        Behandeld op vergadering nr. 43.
        Zie voorts dossiernummer 226.
      - Centrale keuring en aankoop van straatklinkers., 121
        Behandeld op vergadering nr. 43,44.
      - Uitrijspoor Limburgsche Tramweg Mÿ op Rijksweg Maastricht-Vaals., 122
        Zie voorts dossiernummer 59.
    - 123 - 136., 10
      - Verbetering Haagweg tusschen Hoornbrug en Delft en overname van dezen weg door het Rijk., 123
        Behandeld op vergadering nr. 44,72.
        Zie voorts dossiernummer 72,73.
      - Gebruik teermacadam voor wegverharding van Alphons Etmans., 124
      - Viaduct in spoorweg Sittard-Roermond over Rijksweg Maastricht-Roermond., 125
        Behandeld op vergadering nr. 45.
        Zie voorts dossiernummer 18,60,83,87,127,229.
      - Verbetering Rijksweg Princenhage Tholen., 126
        Zie voorts dossiernummer 94,136,141.
      - Rijksweg Maastricht-Roermond., 127
        Zie voorts dossiernummer 18,60,83,87,125,229.
      - Tonrondte van wegverhardingen., 128
        Behandeld op vergadering nr. 45,46.
      - Inzending vorderingen over 1922,enz., 129
        Zie voorts dossiernummer 30.
      - Verkeerstellingen., 130
        Behandeld op vergadering nr. 46,64,65,76,105.
      - Blessebrug in Rijksweg Leeuwarden-Overijsselsche grens., 131
        Zie voorts dossiernummer 133,154.
      - Rijksweg Leeuwarden-Groningsche grens., 132
        Zie voorts dossiernummer 82,170,208.
      - Rijksweg Leeuwarden - Overijsselsche grens., 133
        Behandeld op vergadering nr. 46,123,125,127.
        Zie voorts dossiernummer 131,154.
      - Rijwielpad Rijksweg Arnhem-Nijmegen; teren van grind- en steenslagwegen Arnhem-Zevenaar-grens en Nijmegen Limburgsche grens., 134
        Behandeld op vergadering nr. 47.
        Zie voorts dossiernummer 118, 245, 175.
      - Rijksweg de Klomp-Ingensche veer., 135
      - Vernauwing Rijksweg Princenhage-Tholen onder Roosendaal., 136
        Zie voorts dossiernummer 94,126,141.
    - 137 - 146., 11
      - Kantlagen langs bestratingen., 137
        Behandeld op vergadering nr. 46,47,48,53.
      - Vernieuwing twee bruggen in Rijksweg Groningen - Delfzijl., 138
        Behandeld op vergadering nr. 48,49,68.
        Zie voorts dossiernummer 109,182,185,243,252.
      - Rijksweg Assen - Meppel., 139
        Behandeld op vergadering nr. 48,103,122,128.
        Zie voorts dossiernummer 39,140,200.
      - Vernieuwing Veenstra's brug in Rijksweg Assen - Meppel., 140
        Behandeld op vergadering nr. 48.
        Zie voorts dossiernummer 39,139,200.
      - Rijksweg Princenhage - Tholen., 141
        Behandeld op vergadering nr. 49,65.